臺灣士林地方法院民事裁定
                                    110年度簡抗字第10號   
抗  告  人  薛樹芳  
相  對  人  馬秀絹  
上列當事人間請求遷讓房屋事件，抗告人對於中華民國110年6月
10日本院士林簡易庭所為110年度士簡字第598號裁定，提起抗告
，本院裁定如下：
    主  文
原裁定廢棄。
抗告費用由相對人負擔。
    理  由
一、抗告意旨略以：伊已於民國110年5月25日遷離門牌號碼臺北
    市○○區○○路00號6樓之5房屋（下稱原住所），原審命補費之
    裁定係由原住所大廈管理員代為簽收，再經伊之子轉交，因
    此未及繳費，竟遭原審於同年6月10日以110年度士簡字第59
    8號裁定（下稱原裁定）駁回上訴，本件應等候另案刑事判
    決結果，且相對人未誠實告知出租房屋為凶宅，伊依民法第
    88條規定撤銷錯誤之意思表示，得依同法第179條規定請求
    返還押金及租金，相對人卻置之不理，爰對原裁定提起抗告
    等語。
二、按提起民事第二審上訴，應依民事訴訟法第77條之16第1項
    規定繳納裁判費，此為上訴必須具備之程式。另上訴不合程
    式或有其他不合法之情形而可以補正者，原第一審法院應定
    期間命其補正，如不於期間內補正，應以裁定駁回之，同法
    第442條第2項定有明文，該規定於簡易程序第一審裁判之上
    訴程序準用之，同法第436條之1第1、3項亦有明文。又期間
    ，除法定者外，由法院或審判長酌量情形定之。法院或審判
    長所定期間，自送達定期間之文書時起算，為同法第160條
    前段所明文規定。
三、查本件抗告人不服本院士林簡易庭110年5月19日110年度士
    簡字第598號第一審判決，於同年月25日提起上訴，因未據
    繳納第二審裁判費，經原審命抗告人於收受裁定後5日內繳
    納第二審裁判費新臺幣9,750元，前開補費裁定於同年月31
    日郵寄至抗告人原住所，並由雅典大廈管理委員會之管理員
    代為收受，嗣原審以抗告人未遵期繳納裁判費為由，以原裁
    定駁回抗告人之上訴等情，有補費裁定、送達證書、原裁定
    可稽（見原審卷第168頁、第170頁、第172頁、第188頁）。
    惟抗告人已於同年月25日遷離原住所，原住所所屬公寓大廈
    管理委員會管理員收受補費裁定後，迄同年6月5日前始交付
    抗告人之子等節，有雅典大廈管理委員會同年10月5日陳報
    狀可資為憑（見本院卷第102頁），堪認抗告人主張於同年6
    月5日甫由其子交付而收受補費裁定一事，應屬可信。是以
    ，抗告人既已遷離原住所，原審卻仍向該處對抗告人送達補
    費裁定，其送達難謂合法，故補費裁定之裁定期間，應自抗
    告人實際收受之日即110年6月5日起算至同年月10日終止時
    始告屆滿，原審逕於同年月10日以原裁定駁回抗告人之上訴
    ，自非適法。抗告意旨指摘原裁定不當，聲明廢棄，非無理
    由，爰由本院將原裁定廢棄，由原審另為適法之處理。
四、據上論結，本件抗告為有理由，裁定如主文。
中　　華　　民　　國　110　　年　 　10　　月　　 18 　日
                  民事第三庭審判長法  官  蕭錫証

                                  法　官  李嘉慧

                                  法  官  劉育琳
以上正本係照原本作成。
本件裁定不得再抗告。
中　　華　　民　　國　　110 　年　　10　　月　　18　　日
                                  書記官  邱勃英